【裁判字號】    85,台非,234
【裁判日期】    850905
【裁判案由】    賭博
【裁判全文】
最高法院刑事判決                                八十五年度台非字第二三四號
    上 訴 人  最高法院檢察署檢察總長
    被    告  甲○○
右上訴人因被告賭博案件，對於台灣高雄地方法院中華民國八十五年四月九日第一審
確定判決（八十五年度鳳簡字第三九一號，聲請簡易判決處刑案號：台灣高雄地方法
院檢察署八十五年度偵字第五七一六號），認為違法，提起非常上訴，本院判決如左
：
    主  文
原判決撤銷。
本件免訴。
    理  由
非常上訴理由稱：「按案件曾經判決確定者，應諭知免訴之判決，刑事訴訟法第三百
零二條第一款定有明文。本件原判決認定被告甲○○基於概括之犯意，自八十五年二
月一日起，在高雄縣火（按應為大之誤）寮鄉（路）一八一巷五號公眾得出入之場所
，設置電動賭博機具三台，與特定之顧客賭博財物，至同月十三日十五時許，經警查
獲，移送檢察官聲請簡易判決處刑，原判決據以依刑法第二百六十六條第一項前段判
處如主文所示之刑，惟查被告所犯前開同一事實，早經檢察官於八十五年二月十六日
以八十五年偵字第四六七五號聲請簡易判決處刑。並經台灣高雄地方法院於同年三月
十二日以八十五年鳳簡字第二九一號判決科處罰金六千元，並於同年四月六日確定，
揆諸首開說明，原審自應為免訴之諭知，乃竟仍為實體上之科刑判決，自有不適用法
則之違背法令，案已確定，且於被告不利，爰依刑事訴訟法第四百四十一條、第四百
四十三條提起非常上訴，以資救濟。」等語。
本院按案件曾經判決確定者，應諭知免訴之判決，刑事訴訟法第三百零二條第一款定
有明文。本件被告甲○○基於概括之犯意，自民國八十五年二月一日起，在高雄縣大
寮鄉○○路一八一巷五號公眾得出入之場所，設置電動賭博機具三台，與特定之顧客
賭博財物，迄同月十三日十五時許，為警查獲等情，業經檢察官於八十五年二月十六
日以八十五年度偵字第四六七五號聲請簡易判決處刑，並經台灣高雄地方法院於同年
三月十二日以八十五年度鳳簡字第二九一號判決科處罰金六千元，於同年四月六日確
定，有各該案卷足憑。乃原審就同一犯罪事實，於八十五年四月九日以八十五年度鳳
簡字第三九一號判決時，竟未諭知免訴，而誤為實體上之科刑判決，揆諸首揭說明，
即屬違背法令。案經確定，且於被告不利，非常上訴意旨執以指摘，洵有理由，應由
本院將原判決撤銷，另為免訴之諭知，以資救濟。
據上論結，應依刑事訴訟法第四百四十七條第一項第一款但書、第三百零二條第一款
，判決如主文。
中      華      民      國    八十五    年      九      月      五      日
                              最高法院刑事第三庭
                                  審判長法官  蔡  詩  文
                                        法官  莊  登  照
                                        法官  鄭  三  源
                                        法官  洪  明  輝
                                        法官  蔡  清  遊
      右正本證明與原本無異
                                              書  記  官
中      華      民      國    八十五    年      九      月      十二    日


司法院資訊處製作；財團法人民間司法改革基金會備份。
